臺灣桃園地方法院刑事判決　　　　　　　　　　　　九十三年度訴字第一五四七號
　　公　訴　人　臺灣桃園地方法院檢察署檢察官
　　被　　　告　甲○○　男　四.
　　指定辯護人　曾桂釵律師
右列被告因偽造有價證券案件，經檢察官提起公訴（九十三年度偵字第九八○七號）
，本院判決如左：
    主  文
甲○○意圖供行使之用，而偽造有價證券，處有期徒刑貳年。緩刑肆年。
票據號碼ＥＣ0000000號、發票日為民國九十一年十一月三十日、票面金額為
新臺幣貳拾肆萬仟零捌拾伍元之支票壹張及偽造之「乙○○」名義之印章壹枚，均
沒收。
    事  實
一、甲○○於民國九十一年十月間利用其在蘇黎世產物保險公司中壢分公司（下稱蘇
    黎世保險公司中壢分公司）擔任業務員之機會，竟將向客戶代收之保險費用，私
    下先挪作他用，花費殆盡，以致客戶繳納保險費用期限屆至，而許永康又無現款
    可供繳納，乃於九十一年十月中旬某日向乙○○之夫鄭書洲借得乙○○所有、付
    款人為華南商業銀行中壢分行、票號：ＥＣ0000000號之空白支票一紙後
    ，未經乙○○同意或授權，即基於意圖供行使之用而偽造有價證券之犯意，先於
    同日在桃園縣平鎮市○○路上某刻印店內委請不知情之刻印人員偽刻「乙○○」
    之印章一枚後，即在該店內將前揭偽造之「乙○○」印章蓋於前開空白支票上，
    使乙○○成為該支票之發票人，足以生損害於乙○○。復於翌日再持前開支票至
    桃園縣中壢市蘇黎世保險公司中壢分公司，委請不知情之會計人員在該支票上填
    寫發票日為九十一年十一月三十日、票面金額為二十四萬三千零八十五元，而偽
    造完成前開支票即有價證券。甲○○隨即將該支票提出於該會計人員而行使，用
    以代客戶繳納保險費用。嗣經蘇黎世保險公司中壢分公司向銀行提示該支票，因
    印鑑不符，不獲付款，而甲○○於取回該支票後，即將該支票撕成二半，一半交
    予乙○○收執，乙○○乃未再予追究，惟乙○○仍於本院九十三年易字第一○二
    號甲○○另涉侵占罪嫌乙案審理中提及此事，始循線查悉上情。
二、案經本院告發臺灣桃園地方法院檢察署檢察官偵查起訴。
    理  由
一、右揭事實，業據被告甲○○於偵查及本院審理中均坦認不諱（見九十三年度偵字
    第九八○七號偵查卷第三九頁、第四○頁、本院九十三年十月二十八日審判筆錄
    ），核與證人乙○○於偵查及另案本院九十三年易字第一○二號刑事案件審理中
    指訴之情節相符（見九十三年度偵字第九八○七號偵查卷第三九頁、第四○頁、
    九十三年易字第一○二號刑事卷第七○頁、第七四頁、第七六頁），並有華南商
    業銀行中壢分行九十三年六月一日（九三）華壢支字第二○五號函所附退票理由
    單一份、中國信託商業銀行九十三年七月二十六日（九三）壢發文第一三二號、
    八月十九日（九三）壢發文第一五四號函二份在卷可稽，堪認被告自白與事實相
    符。本件事證明確，被告犯行，足堪認定。
二、核被告所為，係犯刑法第二百零一條第一項之偽造有價證券罪。其利用不知情之
    刻印人員、會計人員分別偽造「乙○○」印章並填寫支票上之發票日、發票金額
    ，為間接正犯。又其偽造「乙○○」之印章、印文之行為，分別為偽造有價證券
    之階段及部分行為，其行使偽造有價證券之低度行為，為偽造之高度行為所吸收
    ，均不另論罪。查被告因急需用錢，一時短於思慮始在未取得乙○○同意或授權
    之情形而偽造有價證券，致罹重典，然其所偽造之支票僅有一張，票面金額非鉅
    ，且該偽造之支票，因印鑑不符，終未獲付款，所生危害尚屬輕微等情，本院認
    被告所犯之罪，情輕法重，有可予憫恕之處，爰依刑法第五十九條之規定減輕其
    刑。爰審酌被告正值壯年，不思已正當途徑賺取所需，卻以偽造他人有價證券之
    方式，獲取不法利益，所為實屬非是，且依被告犯罪之動機、目的、手段，及其
    犯罪後能坦承犯行等一切情狀，量處如主文所示之刑。末查被告前未曾受有期徒
    刑以上刑之宣告，此有臺灣高等法院被告全國前案紀錄表一份存卷可考，被告因
    一時失慮致犯本罪，犯後已坦承犯行，尚知悔悟，且本件乃係乙○○於本院九十
    三年易字第一○二號被告甲○○所涉侵占罪嫌乙案審理時提及此事，而經本院依
    職權告發，乙○○並無追究被告之意，另被告已向蘇黎世保險公司中壢分公司繳
    清所積欠之客戶保險費用，有卷附清償證明書一份在卷可參，其經此偵、審之教
    訓，自當知所惕勉而無再犯之虞，本院綜核各情認上開對被告所宣告之刑以暫不
    執行為適當，故併予宣告緩刑四年，以啟自新。
三、未扣案之偽造「乙○○」印章一枚，並無證據證明已滅失，依刑法第二百十九條
    之規定，予以宣告沒收。又本案偽造之支票雖未扣案，惟亦無積極之證據足以證
    明業已滅失而不存在，仍應依刑法第二百零五條之規定，予以宣告沒收。至於該
    支票上所偽造之「乙○○」印文，既已因偽造之支票經宣告沒收而同時沒收，故
    不另依刑法第二百十九條之規定為沒收之諭知，附此敘明。
據上論斷，應依刑事訴訟法第二百九十九條第一項前段，刑法第二百零一條第一項、
第五十九條、第七十四條第一款、第二百零五條、第二百十九條，罰金罰鍰提高標準
條例第一條前段，判決如主文。
本案經檢察官陳志全到庭執行職務。
中　　　華　　　民　　　國　　九十三　　年　　 十二 　　月　　二十三　　日
                              臺灣桃園地方法院刑事第七庭
                                  審判長法　官  孫惠琳
                                        法　官  林惠霞
                                        法　官  賴淑美
右正本證明與原本無異。
如不服本判決，應於收受送達後十日內向本院提出上訴書狀，其未敘述上訴之理由者
並得於提起上訴後十日內向本院補提理由書（均須按他造當事人之人數附繕本）。
                                        書記官  陳育君
中　　　華　　　民　　　國　　九十三　　年　　 十二 　　月　二十三 　　日
附錄本案論罪科刑法條全文
刑法第二百零一條：
意圖供行使之用，而偽造、變造公債票，公司股票或其他有價證券者，處三年以上十
年以下有期徒刑，得併三千元以下罰金。
行使偽造、變造之公債票、公司股票或其他有價證券或意圖供行使之用收集或交付於
人者，處一年以上七年以下有期徒刑，得併科三千元以下罰金。
